臺灣臺北地方法院交通事件裁定　　　　　　　　　　九十三年度交聲字第一六一號
　　異　議　人
　　即受處分人　甲○○
右列受處分人因違反道路交通管理處罰條例案件，對於台北市交通事件裁決所中華民
國九十三年一月二十七日所為之處分（原處分案號：北市裁三字第裁二二—ＡＸＸ○
三三六一六號）聲明異議，本院裁定如左：
    主    文
異議駁回。
    理    由
一、按車輛行至無號誌之交岔路口，支線道車應暫停讓幹線道車先行，未劃分幹支線
    或同為幹線道或支線道者，轉彎車應暫停讓直行車先行，如同為直行車或轉彎車
    者，左方車應暫停讓右方車先行，道路交通安全規則第一百零二條第一項第二款
    定有明文；又汽車駕駛人爭道行駛，有支線道車不讓幹線道車先行，或兩線均為
    幹線道或支線道時，左方車不讓右方車先行者，處新台幣（下同）六百元以上一
    千八百元以下之罰鍰，再汽車駕駛人，駕駛汽車違反道路交通安全規則，因而肇
    事致人受傷者，吊扣其駕駛執照三個月至六個月，另汽車駕駛人，有違反道路交
    通管理處罰條例第四十五條情形者，除依原條款處罰鍰外，並予記違規點數一點
    ，亦分別為道路交通管理處罰條例第四十五條第九款、第六十一條第三項及第六
    十三條第一項第一款所明定。
二、本件異議人即受處分人甲○○於民國九十二年十月八日十時二十分，駕駛車號Ｃ
    Ａ－七五四三號自小貨車，沿台北市○○○路三十五號中華電信公司北向西右轉
    行駛，至肇事地點台北市○○○路三十五號即中華電信公司門口前時，左側車身
    與由案外人廖國棟騎乘、沿愛國東路東向西行駛之車號ＡＺＴ－三六五號重型機
    車右前車頭撞擊而肇事致廖國棟受傷，經警舉發有支道車未讓幹道車先行、違反
    道路交通安全規則因而肇事致人受傷之違規，受處分人於應到案日期前申訴，經
    原處分機關台北市交通事件裁決所審查結果，仍認受處分人有前開違規行為，而
    依道路交通管理處罰條例第四十五條第九款、第六十一條第三項及第六十三條第
    一項第一款規定，於九十三年一月二十七日裁處受處分人六百元罰鍰及吊扣駕駛
    執照三個月，並記違規點數一點，有卷附台北市政府警察局舉發違反道路交通管
    理事件通知單（北市警交大字第ＡＸＸ○三三六一六號）、台北市政府警察局交
    通警察大隊交通事故分析研判表、道路交通事故現場圖、補充資料表、談話紀錄
    表、台北市交通事件裁決所受理民眾交通違規（肇事事件）申訴紀錄表、違反道
    路交通管理事件裁決書（北市裁三字第裁二二─ＡＸＸ○三三六一六號）等件可
    稽。
三、受處分人異議意旨略以：受處分人於上開時間駕駛公務車出愛國東路三十五號大
    門，因須穿越人行道，保全人員示意讓行人先行通過，異議人亦遵照指示，行進
    前也觀察幹道左前方是否有來車，但因門口左側愛國東路停車格停滿車輛，第一
    格停了一部廂型商業車，其旁邊違規另併排停放一輛車號為ＤＭ－二一四三同型
    白色廂型商業車，兩部車阻擋愛國東路東向西約二十公尺的視線，使得異議人自
    行判定幹道並無來車，又大門右側路邊五公尺內，因主管單位當時未依道路安全
    標誌規定補畫禁止停車紅線，亦停有駕駛人不聽保全人員制止而執意停放之車輛
    ，致使伊出大門右轉時必須加大弧度右轉，以閃避右側路邊停車，始導致本件事
    故發生；另事故發生前中華電信即曾去電台北市政府交通局，要求該局派員會勘
    ，補畫愛國東路三十三號與三十五號間人行道禁止路邊停車紅線，是交通局怠忽
    職守，一直未派員前來會勘，事故發生後經一再催促，亦遲至九十二年十一月底
    始完成，台北市政府交通局若能及早於八、九月間即派員至現場會勘並畫紅線，
    此次行車事故應可避免，爰依法聲明異議，請求撤銷台北市交通事件裁決所之處
    分云云。
四、經查受處分人甲○○於九十二年十月八日十時二十分，駕駛車號ＣＡ－七五四三
    號自小貨車，沿台北市○○○路三十五號中華電信公司北向西右轉行駛，至肇事
    地點台北市○○○路三十五號中華電信公司門口前時，左側車身與由案外人廖國
    棟騎乘、沿愛國東路東向西行駛之車號ＡＺＴ－三六五號重型機車右前車頭撞擊
    而肇事，致廖國棟受傷之事實，為受處分人所自承，並有台北市政府警察局交通
    警察大隊道路交通事故現場圖、補充資料表、談話紀錄表、和解書、汽車保險理
    賠申請書、汽車險賠款同意書等件附卷可稽；而就本件事故原因，前經受處分人
    申請台北市車輛行車事故委員會鑑定結果，認定：「甲○○駕駛ＣＡ－七五四三
    號自小貨車：右轉疏忽。」為肇事原因，有該委員會之鑑定書在卷可參，且受處
    分人於警訊及本件聲明異議案件中亦自承因肇事地點路口左側併排停放廂型車，
    阻擋其視線，使其自行判定幹道並無來車，未看到廖國棟之機車駛來等語（見受
    處分人道路交通事故談話紀錄表、聲明異議狀），顯見受處分人自中華電信公司
    大門駛出時，因疏於注意門口前左側、沿愛國東路東向西行駛而來，由廖國棟騎
    乘之機車，乃事故發生之原因甚明；又按交岔路口若設有「閃光紅燈」或「讓」
    「停」等標誌、標線之道路為支線道，設有「閃光黃燈」或未設上述相關標誌、
    標線道路為幹線道，有交通部九十一年九月十二日交路字第○九一○○○八八一
    六號函釋可資酌參，本件依卷附台北市政府警察局交通警察大隊道路交通事故現
    場圖，受處分人車輛行進之中華電信公司大門出口方向設有閃光紅燈，應為支線
    道，廖國棟機車行進之愛國東路東西向設有閃光黃燈，應為幹線道，則本件受處
    分人確有支線道車不讓幹線道車先行，違反道路交通安全規則因而肇事致人受傷
    情事，事證洵屬明確。
五、至受處分人雖以：肇事地點中華電信公司大門口左側有車輛違規併排停放，阻擋
    伊之視線，又門口右側路邊因台北市政府交通局怠忽職守，未於肇事前補畫禁止
    路邊停車紅線，致有車輛不聽勸阻執意停放，使伊出大門右轉時必須加大弧度，
    均為發生事故之原因等情爭執，惟查受處分人所言縱或屬實，乃屬其他車輛之違
    規停放及台北市政府交通局之未積極作為，是否同為事故發生原因，而應同負肇
    事責任之問題，並無法解免受處分人應負違反道路交通安全規則之處罰，本件受
    處分人所辯，尚無足採。
六、綜上所述，受處分人確有支線道車不讓幹線道車先行，違反道路交通安全規則因
    而肇事致人受傷之情事，原處分機關依道路交通管理處罰條例第四十五條第九款
    及第六十一條第三項規定，裁處受處分人罰鍰六百元及吊扣駕駛執照三個月，並
    依同條例第六十三條第一項規定，記違規點數一點，均屬於法有據。受處分人之
    聲明異議，為無理由，應予駁回。
七、據上論斷，依道路交通案件處理辦法第十九條，裁定如主文。
中      華      民      國    九十三　 年     五　     月     三十一    日
                          臺灣臺北地方法院交通法庭
                                    法  官  孫曉青
右正本證明與原本無異。
如不服本裁定，應於裁定送達後五日內向本院提出抗告狀。
                                    書記官  劉　綺
中      華      民      國    九十三　 年     五　     月     三十一    日
